# 请教陈版，合并报表中抵销子公司分红所有权权益报表的列报

提问人：chenyiwei 时间：2015-04-26 01:01:51
合并报表层面需抵销的应是子公司对母公司的分配，而不是子公司对少数股东的分配，所以你这里所列的抵销分录金额应当是 3150而不是 1350 。合并股东权益变动表中列报为：母公司对其自身股东的分配（调整未分配利润）－ 20000 ，子公司对少数股东的分配（调整少数股东权益）－ 1350 ，合计－ 21350 。

回答人：chenyiwei
合并报表层面需抵销的应是子公司对母公司的分配，而不是子公司对少数股东的分配，所以你这里所列的抵销分录金额应当是 3150而不是 1350 。合并股东权益变动表中列报为：母公司对其自身股东的分配（调整未分配利润）－ 20000 ，子公司对少数股东的分配（调整少数股东权益）－ 1350 ，合计－ 21350 。